臺灣桃園地方法院民事簡易判決　　　　110年度壢簡字第538號
原　　　告　PHAM THI CHUC 范雅婷原名范氏祝

被　　　告　林聖緯　



上列當事人間請求損害賠償事件，原告就本院109 年度審簡字第
1064號案件提起附帶民事訴訟，經本院刑事庭以109 年度審簡附
民字第57號裁定移送前來，本院於民國110 年9 月16日言詞辯論
終結，判決如下：
    主      文
被告應給付原告新臺幣539,404元。
原告其餘之訴駁回。
訴訟費用由被告負擔十分之七，餘由原告負擔。
本判決原告勝訴部分得假執行。
    事實及理由
壹、程序方面
    按訴狀送達後，原告不得將原訴變更或追加他訴，但擴張、
    減縮應受判決事項之聲明者，不在此限，民事訴訟法第255
    條第1 項第3 款定有明文。本件原告起訴時原請求被告分別
    給付訴外人高明靖新臺幣（下同）270,000 元、原告500,00
    0 元，及均自起訴狀繕本送達翌日起至清償日止，按年息百
    分之五計算之利息。嗣於訴訟繫屬中，高明靖撤回起訴，原
    告變更聲明請求被告給付770,000 元，並捨棄利息，經核原
    告所為訴之變更為單純擴張、減縮應受判決事項之聲明，參
    諸前揭法條之規定，應予准許，合先敘明。
貳、實體方面
一、原告主張：兩造前為男女朋友，詎被告意圖為自己不法之所
    有，①於民國106 年4 月15、16日未取得原告同意，逕持原
    告交付其臺灣銀行帳號000000000000號帳戶之提款卡及密碼
    ，擅自提領現金4,000 元、28,000元，以此方式竊取原告之
    財物；②於106 年4 月22日至同年月23日，基於詐欺取財之
    犯意，傳送簡訊予高明靖佯稱其受原告之委託，代原告取回
    由高明靖保管之金飾4 兩，致高明靖陷於錯誤，在桃園市楊
    梅區中興路埔心市場旁之7-11便利商店交付金飾予被告；③
    原告於106 年4 月29日以490,000 元之價金，將其所有車牌
    號碼000-0000號自用小客車（下稱A 車）出賣予和航汽車股
    份有限公司（下稱和航公司），扣除和航公司代原告清償積
    欠和潤汽車股份有限公司之貸款131,545 元，原告尚可取得
    358,455 元，並經和航公司當場交付頭款150,000 元之現金
    予原告。嗣原告將頭款其中120,000 元委由被告交付高明靖
    以清償其欠款，被告竟基於侵占之犯意，將120,000 元侵占
    入己；④被告於106 年5 月4 日代原告至和航公司領取前開
    事實③之尾款208,455 元，被告竟基於侵占之犯意，僅交付
    原告100,000 元，而將其中108,455 元之款項侵占入己；⑤
    原告於106 年5 月13日、同年月19日，分別交付被告30,000
    元、50,000元現金，委託被告代向高明靖清償其欠款，被告
    竟基於侵占之犯意，將前開共80,000元之款項侵占入己；⑥
    原告將其所有車牌號碼000-0000號普通重型機車（下稱B 車
    ，價值30,000元）提供被告使用，被告竟基於行使偽造私文
    書之犯意，將B 車過戶至訴外人劉湘勻之名下。原告因被告
    上開行為而受有損害，爰依法提起本件訴訟，請求被告賠償
    原告①遭竊領之現金4,000 元、28,000元、②相當4 兩金飾
    之價值、③遭侵占之現金120,000 元、④遭侵占之現金108,
    455 元⑤遭侵占之現金80,000元、⑥相當B 車之價值等語。
    並聲明：被告應給付原告770,000 元。
二、被告則以：對刑事判決沒有意見，同意引用刑事判決證據等
    語，資為抗辯。並聲明：原告之訴駁回。
三、按因故意或過失，不法侵害他人之權利者，負損害賠償責任
    ，為民法第184 條第1 項前段定有明文。原告主張被告有上
    開①至⑥之行為，業經本院刑事庭以109 年度審簡字第1064
    號刑事判決判處應執行刑有期徒刑1 年1 月確定，有該判決
    書在卷可稽（見本院卷第4 至12頁），並經本院職權調取前
    開刑事卷宗核閱無訛，且為被告所不爭執，堪信原告之主張
    為真實。是被告所為既不法侵害原告財產，原告請求被告賠
    償其所受損害，應屬有據。
四、次按負損害賠償責任者，除法律另有規定或契約另有訂定外
    ，應回復他方損害發生前之原狀，且債權人得請求支付回復
    原狀所必要之費用，以代回復原狀；損害賠償，除法律另有
    規定或契約另有訂定外，應以填補債權人所受損害及所失利
    益為限，民法第213 條第1 、3 項、第216 條第1 項定有明
    文。原告請求被告賠付上開①至⑥之款項，且B 車之價值為
    30,000元等情固為被告所不爭執。惟被告於106 年侵占原告
    所有之4 兩金飾價值，本院審酌斯時黃金平均價格為每盎司
    1,151 美元，而美元兌換臺幣之平均匯率為30.438元，每兩
    為10錢即1.2056盎司，應認4 兩黃金價值約為168,949 元（
    計算式：1,151 美元×30.438匯率×1.2056盎司×4 ＝168,
    949 元，元以下四捨五入）。則原告得請求被告賠付之金額
    為539,404 元（計算式：①遭竊領之現金4,000 元＋28,000
    元＋②相當4 兩金飾之價值168,949 元＋③遭侵占之現金12
    0,000 元＋④遭侵占之現金108,455 元＋⑤遭侵占之現金80
    ,000元＋⑥相當B 車之價值30,000元＝539,404 元），逾此
    範圍之請求，則不應准許。
五、綜上所述，原告請求被告給付如主文第1 項所示，為有理由
    ，應予准許。逾此部分之請求，為無理由，應予駁回。
六、本件原告勝訴部分係就民事訴訟法第427 條第1 項訴訟適用
    簡易程序所為被告敗訴之判決，依同法第389 條第1 項第3
    款規定，爰依職權宣告假執行。
七、本件事證已臻明確，兩造其餘主張陳述及所提之證據，經審
    酌均與本院前揭判斷無影響，毋庸一一論述，附此敘明。
八、本件係依刑事附帶民事訴訟起訴，免徵裁判費，且迄言詞辯
    論終結前，亦未見兩造支出訴訟費用，惟本院仍依民事訴訟
    法第79條諭知訴訟費用之負擔，以備將來如有訴訟費用發生
    時，得以確認兩造應負擔數額。
中    華    民    國   110    年    10    月    29    日
                  中壢簡易庭      法  官  江碧珊
以上為正本係照原本作成。
如不服本判決，應於送達後20日內，向本院提出上訴狀並表明上
訴理由，如於本判決宣示後送達前提起上訴者，應於判決送達後
20日內補提上訴理由書（須附繕本）。
如委任律師提起上訴者，應一併繳納上訴審裁判費。
中    華    民    國   110    年    10    月    29    日
                                  書記官  張育誠